【裁判字號】    98,審抗,177
【裁判日期】    980619
【裁判案由】    拍賣抵押物
【裁判全文】
臺灣臺北地方法院民事裁定             98年度審抗字第177號
抗  告  人  宏國開發股份有限公司
法定代理人  甲○○○
相  對  人  萬泰商業銀行股份有限公司
法定代理人  乙○○
上列當事人間聲請拍賣抵押物事件，抗告人對於民國98年5 月21
日本院97年度審司拍字第189 號裁定提起抗告，本院裁定如下：
    主  文
抗告駁回。
抗告費用新臺幣壹仟元由抗告人負擔。
    理  由
一按抵押權人於債權已屆清償期而未受清償者，得聲請法院拍賣
  抵押物，就其賣得價金而受清償；不動產所有人設定抵押權後
  ，得將不動產讓與他人。但其抵押權不因此而受影響；前開規
  定於最高限額抵押權準用之，民法第873條、第867條、第 881
  條之17分別定有明文。又聲請拍賣抵押物屬非訟事件，法院所
  為准許與否之裁定，無確定實體法上法律關係存否之性質，於
  債權及抵押權之存否，並無既判力。故祇須其抵押權已經依法
  登記，且債權已屆清償期而未受清償，法院即應為准許拍賣之
  裁定。而對於此項法律關係有爭執之人，為保護其權利，得提
  起訴訟，以謀解決，不得僅依抗告程序聲明其爭執，並據為廢
  棄准許拍賣抵押物裁定之理由（最高法院94年度台抗字第 270
  號裁定參照）。
二本件相對人主張：
  (一)抗告人於民國87年10月22日，以如原裁定附表所示之不動產
    ，為向伊借款之擔保，設定新臺幣（下同）330,000,000 元
    之本金最高限額抵押權，存續期間自87年10月21日起至 117
    年10月21日止，債務清償期依照各個債務契約所定清償日期
    ，經登記在案。嗣抗告人於93年2 月19日將前開不動產建物
    部分信託登記予第三人宏邑開發股份有限公司。
  (三)抗告人對伊負有本票債務300,000,000 元未償，迭經變更還
    款條件後，延展借款期限為97年10月31日，並約定利息如契
    據條款變更契約所示。詎抗告人於97年10月31日借款期限屆
    至後，未依約還款，結欠本息3 億餘元及自97年10月31日起
    按年息6%計算之利息未償，為此聲請拍賣抵押物等語。
三經查：相對人主張之事實，業據提出抵押權設定契約書、他項
  權利證明書、土地及建物登記謄本、本票、台北地方法院債權
  憑證、分期償還債務切結書、契據條款變更契約、授信約定書
  、放款歷史交易明細查詢等件為證，原法院裁定准予拍賣抵押
  物，於法並無不合。抗告意旨雖以：相對人之利息起算日、利
  率恐與事實不符云云置辯，然系爭抵押權存在且債務已屆清償
  期等節，為抗告人所不爭執，至利息起算日及利率為何，核屬
  實體法上之爭執，揆諸前揭說明，應由抗告人另行提起訴訟以
  資解決，尚非本件非訟程序所得加以審究。抗告人指摘原裁定
  不當，求予廢棄，為無理由，應予駁回。
四據上論結，本件抗告為無理由。依非訟事件法第21條第2項、
  第24條第1項、第46條，民事訴訟法第495條之1第1項、第449
  條第1項、第78條，裁定如主文。
中    華    民    國    98    年    6     月    19    日
                  民事第六庭    審判長法  官
                                      法  官
                                      法  官
以上正本係照原本作成
如不服本裁定，僅得於收受本裁定正本送達後10日內，以適用法
規顯有錯誤為理由並委任律師為訴訟代理人，向本院提出再抗告
狀，（須附繕本一份及繳納再抗告裁判費新台幣1,000 元），經
本院許可後始可再抗告。
中    華    民    國    98    年    6     月    19    日
                                      書記官  曾靖雯


司法院資訊處製作；財團法人民間司法改革基金會備份。
